【裁判字號】    99,裁,1272
【裁判日期】    990603
【裁判案由】    綜合所得稅
【裁判全文】
最  高  行  政  法  院  裁  定
                                      99年度裁字第1272號
上  訴  人  甲○○
訴訟代理人  張進德
被 上訴 人  財政部高雄市國稅局
代  表  人  乙○○
上列當事人間綜合所得稅事件，上訴人對於中華民國99年3月30
日高雄高等行政法院98年度訴字第749號判決，提起上訴，本院
裁定如下：
    主  文
上訴駁回。
上訴審訴訟費用由上訴人負擔。
    理  由
一、按對於高等行政法院判決之上訴，非以其違背法令為理由，
    不得為之，行政訴訟法第242條定有明文。依同法第243條第
    1項規定，判決不適用法規或適用不當者，為違背法令；而
    判決有同條第2項所列各款情形之一者，為當然違背法令。
    是當事人對於高等行政法院判決上訴，如依行政訴訟法第24
    3條第1項規定，以高等行政法院判決有不適用法規或適用不
    當為理由時，其上訴狀或理由書應有具體之指摘，並揭示該
    法規之條項或其內容；若係成文法以外之法則，應揭示該法
    則之旨趣；倘為司法院解釋或本院之判例，則應揭示該判解
    之字號或其內容。如以行政訴訟法第243條第2項所列各款情
    形為理由時，其上訴狀或理由書，應揭示合於該條項各款之
    事實。上訴狀或理由書如未依此項方法表明者，即難認為已
    對高等行政法院判決之違背法令有具體之指摘，其上訴自難
    認為合法。
二、本件上訴人對於高雄高等行政法院98年度訴字第749號判決
    （下稱原判決）上訴，雖略以：上訴人係為顧及華翰實業股
    份有限公司（下稱華翰公司）之營運資金週轉正常，不得已
    借用他人名義移轉上訴人所持有華翰公司之股份，並非故意
    利用他人名義規避個人所得稅負，被上訴人未審酌個案情節
    輕重，皆處所漏稅額1倍之罰鍰，不符比例原則及行政程序
    法第9條規定，原審未予糾正，亦有判決不適用法規或適用
    法規不當之違法；又財政部民國98年12月8日台財稅字第098
    00584140號令頒之稅務違章案件裁罰金額或倍數參考表，就
    以他人名義分散所得，未審酌個案情節輕重，皆處所漏稅額
    1倍之罰鍰，亦有違比例原則及所得稅法第110條規定之立法
    精神，被上訴人以上開不具法律效力之行政規則作為本件裁
    罰依據，已屬裁量濫用，原判決未予糾正，自有判決不適用
    法規或適用法規不當之違法等語，為其論據。惟核上訴狀所
    載內容，或係重述其在原審業經主張而為原判決摒棄不採之
    陳詞，或係就原審所為論斷或駁斥其主張之理由，泛言原判
    決有不適用法規或適用法規不當之違法，而未具體表明原判
    決究竟有如何合於不適用法規或適用不當、或有行政訴訟法
    第243條第2項所列各款之情形，尚難認為已對原判決之如何
    違背法令有具體之指摘。依首揭規定及說明，應認其上訴為
    不合法，應予駁回。
三、據上論結，本件上訴為不合法。依行政訴訟法第249條第1項
    前段、第104條、民事訴訟法第95條、第78條，裁定如主文
    。
中    華    民    國    99    年    6     月    3     日
                    最高行政法院第四庭
                        審判長法官  劉  鑫  楨
                              法官  陳  金  圍
                              法官  林  文  舟
                              法官  曹  瑞  卿
                              法官  陳  鴻  斌

以  上  正  本  證  明  與  原  本  無  異
中    華    民    國    99    年    6     月    3     日
                              書記官  吳  玫  瑩

司法院資訊處製作；財團法人民間司法改革基金會備份。
